【裁判字號】    91,訴,3732
【裁判日期】    920430
【裁判案由】    毒品危害防制條例
【裁判全文】
臺灣高雄地方法院刑事判決                        九十一年度訴字第三七三二號
    公  訴  人  臺灣高雄地方法院檢察署檢察官
    被      告  甲○○
右列被告因違反毒品危害防制條例案件，經檢察官提起公訴（九十一年度毒偵字第六
一二五號），本院判決如左：
    主  文
甲○○連續施用第一級毒品，處有期徒刑捌月。殘餘海洛因粉末膠袋肆個、殘留海洛
因成份之注射針筒伍支及塑膠吸管壹支，均沒收銷燬之。
    事  實
一、甲○○前因施用毒品案件，經本院以八十八年度毒聲字第五○八八號裁定觀察、
    勒戒後，因無繼續施用毒品之傾向，業由臺灣高雄地方法院檢察署檢察官於民國
    八十八年七月三十日以八十八年度偵字第一八○○四號為不起訴處分確定。詎其
    仍不知戒除施用毒品之惡習，於不起訴後五年內，基於施用第一級毒品海洛因之
    概括犯意，自八十八年七月三十日不起訴後之某日起至九十一年九月二日下午某
    時止，均在高雄縣美濃鎮○○街○段九六巷三號六樓及高雄縣美濃鎮○○路○段
    二○五巷二號住處，以將海洛因粉末摻入香菸吸食之方式，連續施用第一級毒品
    海洛因多次。嗣經甲○○之母親宋劉有妹報警處理後，為警於九十一年九月四日
    晚間十一時三十分許，在其前揭高雄縣美濃鎮○○街○段九六巷三號六樓住處查
    獲，當場扣得甲○○所有之殘餘海洛因粉末膠袋四個、殘留海洛因成份之注射針
    筒五支及塑膠吸管一支等物，並經採集尿液送驗後而查知上情。甲○○經依本院
    於九十一年十月三十一日以九十一年度毒聲字第七一四二號裁定送勒戒處所觀察
    、勒戒後，認有繼續施用毒品之傾向，並經本院以九十一年度毒聲字第七六八一
    號裁定令入戒治處所施以強制戒治中。
二、案經高雄縣警察局旗山分局報請臺灣高雄地方法院檢察署檢察官偵查起訴。
    理  由
一、右揭時地連續施用第一級毒品海洛因多次之犯行，業據被告甲○○於警訊、偵訊
    時均坦承不諱，核與證人即被告之母親宋劉有妹於警訊中證述之情節相符，且被
    告於本院審理中復坦承於九十一年九月二日施用毒品海洛因之犯行，而被告於九
    十一年九月四日為警查獲當時採集尿液，經送檢驗結果，確呈嗎啡陽性反應（按
    海洛因注射入人體後，水解還原成嗎啡，再循嗎啡之代謝方式排出體外，已據行
    政院衛生署藥物食品檢驗局以（73）藥檢壹字第０三０二二一號函說明綦詳），
    此有高雄縣政府衛生局九十一煙檢字第一五一九號煙毒尿液檢驗成績書一紙附卷
    可稽，又查扣之海洛因殘渣袋四個、注射針筒五支及塑膠吸管一支經送檢驗後，
    均含有海洛因陽性反應，復有高雄醫學大學附設中和紀念醫院編號第0000－
    000、0000－000、0000－000號檢驗報告在卷可憑。雖被告於
    本院審理中翻異前詞改稱：其於前次勒戒完畢後至九十一年九月二日前並未施用
    海洛因云云，然並未提出任何證據供本院審酌，其空言翻異前供且與前開事證不
    符，尚難採信。此外，被告前因施用毒品案件，經本院以八十八年度毒聲字第五
    ○八八號裁定觀察、勒戒後，因無繼續施用毒品之傾向，業由臺灣高雄地方法院
    檢察署檢察官於八十八年七月三十日以八十八年度偵字第一八○○四號為不起訴
    處分確定，而於不起訴處分後五年內，再犯本件施用毒品犯行，經本院於九十一
    年十月三十一日以九十一年度毒聲字第七一四二號裁定送勒戒處所觀察、勒戒後
    ，認有繼續施用毒品之傾向等情，有前揭不起訴處分書、九十一年度毒聲字第七
    一四二號刑事裁定、臺灣高雄看守所附設勒戒處所函附之有繼續施用毒品傾向證
    明書、臺灣高等法院被告全國前案紀錄表及臺灣高雄地方法院檢察署刑案資料查
    註紀錄表各一份附卷可按。從而，本件事證明確，被告於不起訴處分後五年內，
    再犯本件連續施用第一級毒品之犯行，堪予認定，自應依法論科。
二、按海洛因係屬毒品危害防制條例第二條第二項第一款所稱之第一級毒品，依法不
    得持有、施用，而被告竟持之施用，是核被告甲○○所為，係犯毒品危害防制條
    例第十條第一項之施用第一級毒品罪。被告持有第一級毒品海洛因後進而施用，
    其持有之低度行為，已為其施用之高度行為所吸收，不另論罪。又被告先後多次
    施用第一級毒品犯行，時間緊接，觸犯構成要件相同之罪名，顯係基於概括犯意
    反覆為之，為連續犯，應依刑法第五十六條規定，論以一罪並加重其刑。爰審酌
    被告前因施用毒品經送觀察勒戒，仍未戒絕毒品，再犯本件施用毒品之罪，顯見
    其戒除毒癮之意志薄弱，惟念及其施用毒品之犯行，性質上乃屬對自我身心健康
    之自戕行為，其行為本身對社會所造成之危害並非直接，且犯後亦坦承部分犯行
    等一切情狀，量處如主文所示之刑，以資懲儆。至扣案之海洛因殘渣袋四個、注
    射針筒五支及塑膠吸管一支，既均經驗出殘存第一級毒品海洛因成份，客觀上顯
    難以將殘存之海洛因析離，應整體視同毒品，均應依毒品危害防制條例第十八條
    第一項前段之規定，併予宣告沒收銷燬；另扣案之吸食器二個，雖檢驗出含有第
    二級毒品甲基安非他命陽性反應，然並非被告所有，業據被告供明在卷，且與本
    件施用第一級毒品犯行無涉，爰不另為沒收銷燬之諭知，附此敘明。
據上論斷，應依刑事訴訟法第二百九十九條第一項前段、毒品危害防制條例第十條第
一項、第十八條第一項前段、刑法第十一條前段、第五十六條，判決如主文。
本案經檢察官陳永豐到庭執行職務。
中      華      民      國      九十二      年    四      月    三十    日
                                  臺灣高雄地方法院刑事第二庭
                                      審判長法  官   莊崑山
                                            法  官   吳為平
                                            法  官   吳俊龍
右正本證明與原本無異。
如不服本判決，應於判決送達後十日內，向本院提出上訴狀。
                                書記官    許麗珠
中      華      民      國      九十二      年    五      月     二   日
附錄本判決論罪法條全文：
毒品危害防制條例第十條：
  施用第一級毒品者，處六月以上五年以下有期徒刑。
  施用第二級毒品者，處三年以下有期徒刑。


司法院資訊處製作；財團法人民間司法改革基金會備份。
